【裁判字號】    99,台抗,1002
【裁判日期】    991216
【裁判案由】    違反證券交易法等罪定應執行刑
【裁判全文】
最高法院刑事裁定            九十九年度台抗字第一００二號
抗  告  人  李秀芬
選任辯護人  牛湄湄律師
上列抗告人因違反證券交易等罪案件，不服台灣高等法院中華民
國九十九年十月二十九日定應執行刑之裁定（九十九年度聲字第
三一五八號），提起抗告，本院裁定如下：
    主  文
抗告駁回。
    理  由
按裁判確定前犯數罪符合併合處罰之案件，有二以上之裁判，應
依刑法第五十一條第五款至第七款定應執行之刑者，最後事實審
法院檢察署檢察官應聲請該法院裁定之，刑事訴訟法第四百七十
七條第一項定有明文；又數罪併罰中之一罪，依刑法規定得易科
罰金，若因與不得易科之他罪併合處罰結果而不得易科罰金時，
原可易科部分所處之刑，自亦無庸為易科折算標準之記載，業經
司法院釋字第一四四號解釋在案；至司法院釋字第六六二號解釋
係指「數罪併罰，數宣告刑均得易科罰金，而定應執行之刑逾六
個月者，亦得易科罰金」而言，如數罪併罰之數宣告刑有不得易
科罰金之情形者，自無此號解釋之適用。本件原裁定以抗告人李
秀芬因違反商業會計法及違反證券交易法二罪，先後經原法院判
處罪刑確定，合於定應執行刑之規定，其中違反商業會計法（商
業會計法第七十一條第一項第五款）所處有期徒刑十月，減為有
期徒刑五月，雖得易科罰金，然抗告人所犯違反證券交易法罪（
修正前證券交易法第一百七十一條）之法定刑為七年以下有期徒
刑，所處有期徒刑二年，不符刑法第四十一條第一項得易科罰金
之規定，因依檢察官聲請定其應執行刑為有期徒刑二年四月，且
併合處罰結果，不得易科罰金。揆諸上開說明，原裁定未諭知准
易科罰金之折算標準。經核於法並無違誤。抗告意旨以原裁定未
諭知准易科罰金之折算標準，剝奪受刑人原得易科罰金部分之權
利，有違司法院釋字第六六二號之解釋意旨云云。惟按司法院釋
字第六六二號解釋係指「數罪併罰，數宣告刑均得易科罰金，而
定應執行之刑逾六個月者，亦得易科罰金」而言，如數罪併罰之
數宣告刑有不得易科罰金之情形者，自無此號解釋之適用。本件
並無此號解釋之適用，抗告意旨顯係混淆司法院釋字第一四四號
解釋與釋字第六六二號解釋之區別。雖抗告人又具狀指稱其違反
商業會計法部分，已經繳交易科之罰金，執行完畢云云。惟此乃
檢察官指揮執行時應處理之問題，執以指摘，為無理由，應予駁
回。
據上論結，應依刑事訴訟法第四百十二條，裁定如主文。
中    華    民    國  九十九  年   十二   月   十六   日
                      最高法院刑事第十三庭
                          審判長法官  陳  世  淙  
                                法官  陳  東  誥  
                                法官  陳  世  雄  
                                法官  何  菁  莪  
                                法官  施  俊  堯  
本件正本證明與原本無異
                                      書  記  官  
中    華    民    國  九十九  年   十二   月  二十一  日
                                                      Q

司法院資訊處製作；財團法人民間司法改革基金會備份。
